---
title: "Reporte de Clase"
author: "David Lopez"
date: "2 de junio de 2018"
output: ioslides_presentation
---

```{r setup, include=FALSE}
knitr::opts_chunk$set(echo = FALSE)

library(ggplot2)
library(plotly)
library(corrplot)
library(gridExtra)
library(kernlab)
set.seed(984651312)

```

## Agenda

- Antecedentes
- Análisis Exploratorio
- Modelado
- Resultados

## Antecedentes

El dataset de Iris contiene las mediciones de longitud y anchura de los pétalos y sépalos correspondiente a tres distintas especies.

Ha sido utilizado como referente en cursos de Ciencia de Datos.

## Análisis Exploratorio

### Correlaciones

```{r,echo = F}
corrplot(cor(iris[,-5]))
```

## Análisis Exploratorio

### Distribución

```{r,echo = F}
g.pl <- ggplot(iris) + geom_histogram(aes(x=Petal.Length),fill='#7777ff',binwidth = .03) + 
facet_grid(Species ~ .)
g.pw <- ggplot(iris) + geom_histogram(aes(x=Petal.Width),fill='#7777ff',binwidth = .03) + facet_grid(Species ~ .)
g.sl <- ggplot(iris) + geom_histogram(aes(x=Sepal.Length),fill='#7777ff',binwidth = .03) + 
facet_grid(Species ~ .)
g.sw <- ggplot(iris) + geom_histogram(aes(x=Sepal.Width),fill='#7777ff',binwidth = .03) + facet_grid(Species ~ .)
gridExtra::grid.arrange(g.pl,g.pw,g.sl,g.sw)
```


## Modelado

### kPCA y Clustering
```{r,echo = F}
iris.kpc <- kpca(~.,data=iris[,-5],kernel="rbfdot",kpar=list(sigma=0.2),features=2)
iris.kpca <- data.frame(cp1=iris.kpc@pcv[,1],cp2=iris.kpc@pcv[,2],Species=iris[,5])
ggplot(iris.kpca) + geom_point(aes(x=cp1,y=cp2,color=Species,size=1.1),alpha=.7)

```


